臺灣臺北地方法院民事簡易判決
110年度北簡字第11379號
原      告  玉山商業銀行股份有限公司


法定代理人  黃男州
訴訟代理人  葉雲仁
            詹博堯
            馬君瀛
被      告  郭寶香




上列當事人間給付簽帳卡消費款事件，本院於民國110年10月7日
言詞辯論終結，判決如下：
    主      文
被告應給付原告新臺幣貳萬玖仟肆佰伍拾肆元，及自民國一百零
五年七月六日起至清償日止，按年息百分之十五計算之利息。
原告其餘之訴駁回。
訴訟費用新臺幣壹仟元由被告負擔。
本判決原告勝訴部分得假執行。
    事實及理由
一、兩造合意以本院為第一審管轄法院，有卷附信用卡約定條款
    第25條在卷可憑，本院自有管轄權。按訴狀送達後，原告不
    得將原訴變更或追加他訴，但請求之擴張或減縮應受判決事
    項之聲明者，不在此限，民事訴訟法第255條第1項但書第3
    款定有明文。原告起訴時原聲明：「被告應給付原告新臺幣
    （下同）146,059元，及其中29,454元自民國110年3月28日
    起至清償日止，按年息15%計算利息。」，嗣變更為：「被
    告應給付原告29,454元，及自105年3月29日起至清償日止，
    按年息15%計算利息。」，核與上開規定相符，應予准許。
二、原告主張：被告於93年8月間向原告請領信用卡（卡號：000
    0000000000000）使用，詎被告未依約清償，尚積欠本金29,
    454元及遲延利息未還，為此依信用卡契約提起本訴等語。
    並聲明：如變更後之聲明所示。
三、被告則以：伊目前無力一次清償，原告請求利息逾5年部分
    主張罹於時效而消滅，拒絕給付等語，資為答辯。
四、本院之判斷：
　　原告主張之事實，業據其提出信用卡申請書、約定條款、應
    收帳務明細表等件為證，堪信為實。被告固不否認曾向原告
    申辦信用卡持以消費，惟以前揭情詞置辯。按利息、紅利、
    租金、贍養費、退職金及其他一年或不及一年之定期給付債
    權，其各期給付請求權，因五年間不行使而消滅，民法第12
    6條定有明文。又時效完成後，債務人得拒絕給付，民法第1
    44條第1項亦有規定。消滅時效完成之效力，發生拒絕給付
    之抗辯權，債務人若行使其抗辯權，應認債權之請求權已歸
    消滅。關於利息請求權是否罹於時效一節，原告係於110年7
    月5日向本院起訴請求被告給付信用卡消費款，有民事起訴
    狀上之本院收狀戳章為憑（見本院卷第1頁），自起訴日回
    溯5年即105年7月5日以前之利息請求權，應已罹於時效，其
    既未證明有何時效中斷事由，依民法第144條第1項規定，被
    告得拒絕給付，則原告只能請求自105年7月6日起算之利息
    ，逾此部分利息之請求，應屬無據。從而，原告依信用卡契
    約請求被告給付如主文第1項所示，為有理由，應予准許，
    逾此範圍之請求，為無理由，應予駁回。
五、本件係適用簡易程序所為被告敗訴之判決，依民事訴訟法第
    389條第1項第3款規定，應職權宣告假執行。
六、本件事證已臻明確，兩造其餘攻防及證據，核與判決結果不
    生影響，爰不逐一論述。
七、訴訟費用負擔之依據：民事訴訟法第78條。依職權確定本件
    訴訟費用額為1,000元（第一審裁判費），由被告負擔。至
    原告減縮應受判決事項之聲明116,605元（＝146,059元-29,4
    54元），此部分訴訟費用550元，依民事訴訟法第83條前段
    ，由原告自行負擔。 
中　　華　　民　　國　　110 　年　　10　　月　　12　　日
                  臺北簡易庭  法  官　張瓊華
以上正本係照原本作成。
如不服本判決，應於判決送達後20日內向本庭（臺北市○○區○○○
路0段000巷0號）提出上訴狀。如委任律師提起上訴者，應一併
繳納上訴審裁判費。
中　　華　　民　　國　　110 　年　　10　　月　　12　　日
                              書記官  賴敏慧